Minutes et répertoires du notaire Étienne RÉMOND, 12 octobre 1663 - 14 décembre 1665 (étude XVI)
Archives nationales
Minutes et répertoires du notaire Étienne RÉMOND (étude XVI)
12 octobre 1663 - 14 décembre 1665
MC/ET/XVI/129 - MC/ET/XVI/133/A, MC/RE/XVI/1
Etude XVI; Rémond, Etienne
Archives nationales de France
Minutes et répertoires: la loi 2008-696 du 15 juillet 2008 relative aux archives a fixé à 75 ans à compter de la date de l'acte, ou à 25 ans à compter de la date du décès de l'intéressé si ce délai est plus bref, le délai de communication des minutes et répertoires des notaires; ce délai est porté à 100 ans à compter de la date de l'acte si le document se rapporte à un mineur (code du Patrimoine, articles L213-2, 4e d et 5e).
Autres documents de l'étude (dossiers de clients, comptabilité...): s'agissant d'archives privées, ces documents sont communicables selon les modalités fixées par le déposant ou le donateur.
Certains documents ne sont pas accessibles en raison de leur mauvais état de conservation.
Versement
Accès aux instruments de recherche de tous les notaires de l’étude XVI
Archives de l'étude XVI
- Minutes de Étienne RÉMOND, 13 octobre 1663 - décembre 1666; MC/ET/XVI/129 - MC/ET/XVI/133/A
  - Minutes. 1663, 13 octobre - décembre, 13 octobre - décembre 1663; MC/ET/XVI/129
    Informations concernant le classement:
    Le niveau inférieur de description, quand il existe, correspond aux minutes d'actes. Toutes les minutes ne sont pas forcément décrites une à une. Les descriptions de ces minutes sont plus ou moins détaillées.
  - Minutes. 1664, janvier - juin, janvier - juin 1664; MC/ET/XVI/130
    - Renonciation par Edme Bonot, prêtre docteur en théologie demeurant rue de la Verrerie, paroisse Saint-Merri, à la succession d'Edme Bonot, son père, en son vivant notaire au Châtelet., 18 janvier 1664; MC/ET/XVI/130
      Origine de l'information:
      Actes signalés par le personnel du Minutier central des notaires de Paris.
      Date de création de la notice: 2018 (Marie-Françoise Limon-Bonnet)
    - Procuration (en latin) par François Marie, marquis de Pallavicini, demeurant rue Baillet, paroisse Saint-Germain-l'Auxerrois, à sa femme., 3 mars 1664; MC/ET/XVI/130
    - Dépôt des testament et codicille olographes de Nicolas de l'Hôpital (1581-1644), maréchal de Vitry, par Charles Rémon, avocat en parlement, demeurant rue Neuve-Sainte-Catherine, paroisse Saint-Paul. Le testament a été écrit le 10 septembre 1640 et le codicille le 27 septembre 1644, reçu par Duchesne, notaire au Châtelet., 30 mai 1664; MC/ET/XVI/130
    - Obligation de 1000 livres tournois par Fleurant Galland dit de Saint-Ancien (Florent Galland du Désert), maître de l'Académie royale de danse, et Elisabeth Quindre, sa femme, à demeurant rue Vielle-du-Temple, paroisse Saint-Jean-en-Grève, à Jacques Mézière, bourgeois de Paris., 10 juin 1664; MC/ET/XVI/130
    - Constitution de 300 livres tournois de rente annuelle par François Marie de L'Hospital, duc de Vitry, demaurant en son hôtel, près des Minimes, paroisse Saint-Paul, et Charles Rémon, avocat en parlement et intendant de la maison et affires de Lucrèce Bouhier, veuve de Nicolas de L'Hospital, maréchal de France et duc de Vitry, à Nicolas Lambert, gentilhomme de la Vennerie, demeurant rue des Petits-Champs, paroisse Saint-Merri., 25 janvier 1664; MC/ET/XVI/130
  - Minutes. 1664, juillet - décembre, juillet - décembre 1664; MC/ET/XVI/131
  - Minutes. 1665, janvier - juin, janvier - juin 1665; MC/ET/XVI/132
    - Compte entre Jean de Saunières, avocat en Parlement, demeurant quai de l'Horloge, et François-Odet Chevreau, écuyer, conseiller et secrétaire du Roi, maison et couronne de France et de ses finances, demeurant cloître Saint-Merri, ayant charge d'Artus Gouffier, duc de Rouanès, pair de France, des intérêts d'une somme de 331 000 livres due par le duc de Rouanès au duc de La Rochefoucauld et sur lesquels il ne restait plus à payer qu'une somme de 550 livres 10 sols, pour laquelle le dit Saunières donne quittance au dit Chevreau., 2 janvier 1665; MC/ET/XVI/132
      Documents du Minutier central concernant l'histoire littéraire (1650-1700) [2295 actes], par Madeleine Jurgens et Marie-Antoinette Fleury, Paris, Presses universitaires de France, 1960, p. 226 (instrument de recherche imprimé dématérialisé dont la version intégrale est accessible en ligne par la rubrique 'Autres instruments de recherche', voir contexte dans le Plan d’orientation général - Notaires de Paris, guides thématiques du Minutier).
      Date de révision: 2009-2011
      Date de création de la notice: 2009
      Documents du Minutier central concernant l'histoire littéraire (1650-1700), par Madeleine Jurgens et Marie-Antoinette Fleury. Presses universitaires de France, 1960, XXIII-511 p.
      compte; Horloge (quai de l'); Saint-Merri (cloître); La Rochefoucauld, François de (1613-1680); Saunières, Jean de; Gouffier, Artus (1627-1696); Chevreau, François Odet; avocat au parlement (Ancien Régime); secrétaire du roi (Ancien Régime)
  - Minutes. 1665, juillet - 14 décembre, juillet - 14 décembre 1665; MC/ET/XVI/133/A
    Ancienne(s) cote(s):
    ET/XVI/133
- Répertoire(s) de Étienne RÉMOND, 12 février 1620 - 14 décembre 1665; MC/RE/XVI/1
  - Répertoire. 1620, 12 février - 1665, 14 décembre, 12 février 1620 - 14 décembre 1665; MC/RE/XVI/1
    Informations complémentaires:
    Répertoire des notaires Guy Remond (12 février 1620-31 août 1663), Etienne Remond (12 octobre 1663-14 décembre 1665).
    Informations concernant le classement et la cotation:
    Le niveau inférieur de description, quand il existe, correspond aux mentions d'actes contenues dans le répertoire. Parmi celles-ci, certaines peuvent y être décrites, de manière plus ou moins détaillée. Pour consulter l'acte proprement dit, il convient de rechercher la cote au niveau des articles (registre ou liasse) des minutes du notaire (cote de type 'MC/ET').